臺灣士林地方法院刑事判決                          九十一年度易緝字第二七號
    公  訴  人  臺灣士林地方法院檢察署檢察官
    被      告  甲○○
右列被告因竊盜案件，經檢察官提起公訴（九十年度偵字第三七四二號），及台灣板
橋地方法院檢察署移送併案審理（九十一年偵緝字第二四一號），本院判決如左：
    主  文
甲○○連續竊盜，累犯，處有期徒刑肆月，如易科罰金以參佰元折算壹日。
    事  實
一、甲○○前因搶奪案，於民國八十六年間，經台灣嘉義地方法院判處有期徒刑六月
    ，緩刑三年確定，同年又因竊盜案，經台灣高等法院判處有期徒刑三月確定，嗣
    經撤銷前案緩刑，並定應執行刑有期徒刑八月，於八十七年八月十五日執行完畢
    ，猶不知悔改，基於概括犯意，意圖為自己不法所有，於民國九十年二月九日凌
    晨五時許，在臺北縣三重市○○街一二○號萊爾富商店，趁店員廖啟徨不注意時
    ，竊取店內陳列之富士牌接著劑乙條，得手後藏於褲袋內，走出店門逃離時為廖
    啟徨當場逮捕，並通知警方處理。嗣又於九十年三月三十日下午四時三十分許，
    基於同前概括犯意，在台北縣汐止市○○街與忠孝東路口，趁乙○○在路邊攤吃
    米粉湯，而其駕駛之車號ＨＲ─九四五一號自小客車停於路邊並未上鎖之際，偷
    偷打開車門而竊取車內皮包中之新台幣五千元現鈔一疊，得手後隨為乙○○發現
    逮捕，並通知警方處理。
二、案經臺北縣警察局汐止分局報請臺灣士林地方法院檢察署檢察官提起公訴，及台
    灣板橋地方法院檢察署移送併案審理。
    理  由
一、查被告就右開行竊之事實於本院審理時固承認不諱，惟否認其具故意，辯稱係因
    吸食強力膠後意識不清所為等語。惟查，右揭事實業據證人即被害人店員廖啟徨
    與被害人乙○○於警訊中陳述甚明在卷，並有贓物認領保管單二紙在卷可資佐證
    。又查，被告對於行竊前如何搭車前往三重，與配偶通電話時發生爭執等情，又
    對於在汐止行竊後被人抓住，有人打電話報警等等事實，均有記憶，並於審理中
    供述在卷，應認被告在行竊當時意識十分清楚，並無精神耗弱或心神喪失之情形
    ，被告所辯意識不清云云應係卸責之詞，不足採信。本件事證明確，被告犯行堪
    以認定，應依法論科。
二、核被告所為，係犯刑法第三百二十條第一項之竊盜罪。被告前後兩次犯行，時間
    緊接，所犯構成要件相同，係基於概括犯意，為連續犯，應論以一罪並加重其刑
    。被告偷竊接著劑部分，雖未據起訴，然其與起訴部分既有連續犯之裁判上一罪
    關係，又經檢察官移送併案審理，自為起訴效力所及，本院自應併為審判。被告
    曾受事實欄所述有期徒刑之執行，有台灣高等法院檢察署刑案紀錄簡覆表一紙附
    卷足憑，其於有期徒刑執行完畢後五年內，再犯有期徒刑以上之本罪，為累犯，
    應依刑法第四十七條之規定加重其刑。爰審酌被告素行不良、犯罪之動機、手段
    、造成之損害及犯罪後部分坦承犯行等一切情狀，量處如主文所示之刑，並諭知
    易科罰金之折算標準。
據上論斷，應依刑事訴訟法第二百九十九條第一項前段，刑法第五十六條、第三百二
十條第一項、第四十七條、第四十一條第一項前段，罰金罰鍰提高標準條例第一條前
段、第二條，判決如主文。
本案經檢察官蘇佩鈺到庭執行職務。
中      華      民      國      九十一      年    五    月      十      日
                                  臺灣士林地方法院刑事第一庭
                                      法  官  高  愈  杰
右正本證明與原本無異。
如不服本判決，應於判決送達後十日內，向本院提出上訴狀。
                                      書記官  蘇  彥  宇
中      華      民      國      九十一      年    五    月     十三     日
附錄本案論罪科刑法條全文
刑法第三百二十條第一項
意圖為自己或第三人不法之所有，而竊取他人之動產者，為竊盜罪，處五年以下有期
徒刑、拘役或五百元以下罰金。
